【裁判字號】    96,訴緝,75
【裁判日期】    970131
【裁判案由】    詐欺
【裁判全文】
臺灣士林地方法院刑事判決              96年度訴緝字第75號
公  訴  人  臺灣士林地方法院檢察署檢察官
被      告  甲○○
上列被告因詐欺案件，經檢察官提起公訴（94年度偵字第1691、
6573號），被告於準備程序中就被訴事實為有罪之陳述，本院合
議庭裁定由受命法官獨任依簡式審判程序審理，並判決如下：
    主      文
甲○○幫助意圖為自己不法之所有，以不正方法將不正指令輸入
電腦相關設備，製作財產權之得喪、變更紀錄，而取得他人財產
，處有期徒刑月，如易科罰金，以銀行佰元即新臺幣玖佰元
折算壹日。
    事實及理由
一、本件犯罪事實及證據除引用起訴書之記載（如附件起訴書）
    外，另補充並更正：被告於民國93年3 月12日申辦中國國際
    商業銀行臺中分行（現更名為兆豐國際商業銀行北臺中分行
    ）00000000000 號（起訴書第12頁待證事實及證據清單第50
    項誤載為00000000000 號）帳戶後，隨即以每月新臺幣（下
    同）1,500 元租金之代價，將該帳戶之存摺、金融卡及密碼
    租給年約20多歲之姓名不詳綽號「阿全」男子，「阿全」再
    將上開帳戶資料提供予陳宗煌（通緝中，另結）等人之不法
    集團。嗣後陳宗煌以起訴書所載網路轉帳方法，分別於93年
    3 月23日4 月17分、18分自被害人邱美雲彰化銀行00000000
    000000號（起訴書誤載為00000000000000000 號）帳戶各轉
    帳5 萬元，合計共10萬元（起訴書誤載為125,000 元）入被
    告上開帳戶，幫助該不法集團進行犯罪行為。被告於本院審
    理時之自白核與起訴書所載證據相符，足見被告自白與事實
    相符，本件事證明確，被告犯行洵堪認定，應依法論科。
二、查被告行為後，刑法於94年2 月2 日修正公布，95年7 月1
    日施行，修正第2 條新舊法之比較適用之規定。刑法第2 條
    係規範行為後法律變更所生新舊法律比較適用之準據法，是
    刑法第2 條本身雖經修正，但該條文既屬適用法律之準據法
    ，本身尚無比較新舊法之問題，應逕適用裁判時即修正後刑
    法第2 條規定以決定適用之刑罰法律。又修正後刑法第30條
    規定：「幫助他人實行犯罪行為者，為幫助犯。雖他人不知
    幫助之情者，亦同。幫助犯之處罰，得按正犯之刑減輕之。
    」而修正前之刑法第30條則規定：「幫助他人犯罪者，為從
    犯。雖他人不知幫助之情者，亦同。從犯之處罰，得按正犯
    之刑減輕之。」觀諸修正前後幫助犯之規定，僅有文字之修
    正，無關成立幫助犯內容之實質之變更，非屬科刑規範事項
    之變更，自非法律之變更，應逕行適用修正後之規定。
三、核被告甲○○所為，係犯刑法第339 條之3 第1 項之以不正
    方法將虛偽資料輸入電腦不法取得財產罪。被告對以不正方
    法將虛偽資料輸入電腦不法取得財產罪正犯提供帳戶資以助
    力，但並未參與以不正方法將虛偽資料輸入電腦不法取得財
    產犯罪行為之實行，應屬幫助他人實行犯罪行為，為幫助犯
    ，爰依修正後刑法第30條第2 項規定減輕其刑。爰審酌被告
    因一時經濟困難欠缺考慮，提供帳戶供他人從事不法行為，
    增加被害人尋求救濟之困難，助長犯罪者之氣焰，並危害財
    產交易安全及擾亂金融秩序，惟被告平日素行良行，前無任
    何前科紀錄，犯後並坦承犯行，態度良好，及其犯罪動機、
    手段等一切情狀，量處如主文所示之刑，並諭知易科罰金之
    折算標準。又修正前刑法第41條第1 項前段規定：「犯最重
    本刑為5 年以下有期徒刑以下之刑之罪，而受6 個月以下有
    期徒刑或拘役之宣告，因身體、教育、職業、家庭之關係或
    其他正當事由，執行顯有困難者，得以1 元以上3 元以下折
    算1 日，易科罰金。」而被告行為時之易科罰金折算標準，
    依95年7 月1 日修正條文施行前罰金罰鍰提高標準條例第2
    條前段之規定（該條業經總統於95年5 月17日公布刪除，並
    自95年7 月1 日失效），就其原定數額提高為100 倍折算1
    日，則被告行為時之易科罰金折算標準，應以銀元100 元至
    300 元折算1 日，經折算為新臺幣後，係以新臺幣300 元至
    900 元折算為1 日；惟修正後之刑法第41條第1 項前段則規
    定：「犯最重本刑為5 年以下有期徒刑以下之刑之罪，而受
    6 個月以下有期徒刑或拘役之宣告者，得以新臺幣1,000 元
    、2,000 元或3,000 元折算1 日，易科罰金。」比較修正前
    後之易科罰金折算標準，依刑法第2 條第1 項前段之規定，
    應適用修正前刑法第41條第1 項前段及修正前罰金罰鍰提高
    標準條例第2 條之規定定其易科罰金之折算標準。末查，被
    告雖係於96年4 月24日以前犯本罪，惟其係於96年6 月28日
    為本院發布通緝，而於中華民國九十六年罪犯減刑條例96年
    7 月16日施行後之96年12月6 日為警緝獲歸案，而非自動歸
    案接受偵查，此有通緝書及臺中市警察局第二分局通緝案件
    報告書可查，則依中華民國九十六年罪犯減刑條例第5 條之
    規定，不得減刑，附此敘明。
四、據上論斷，依刑事訴訟法第第299 條第1 項前段、273 條之
    1 第1 項、第310 條之2 、第454 條第2 項，刑法第2 條第
    1 項前段、第339 條之3 第1 項、第30條第2 項，修正前刑
    法第41條第1 項前段，刑法施行法第1 條之1 第1 項、第2
    項前段，修正前罰金罰鍰提高標準條例第2 條，現行法規所
    定貨幣單位折算新臺幣條例第2 條，判決如主文。
五、如不服本判決，應於判決送達後10日內，向本院提出上訴狀
    。
本案經檢察官徐名駒到庭執行職務。
中    華    民    國    97    年    1     月    31    日
                  刑事第一庭法  官  林清吉
以上正本證明與原本無異。
如不服本判決應於判決送達後10日內向本院提出上訴書狀，其未
敘述上訴之理由者，並得於提起上訴後20日內向本院補提理由書
（均須按他造當事人之人數附繕本）。
                            書記官  張茹茵
中    華    民    國    97    年    1    月    31    日
附錄本件論罪科刑法條全文：
中華民國刑法第339條之3
意圖為自己或第三人不法之所有，以不正方法將虛偽資料或不正
指令輸入電腦或其相關設備，製作財產權之得喪、變更紀錄，而
取得他人財產者，處7年以下有期徒刑。
以前項方法得財產上不法之利益或使第三人得之者，亦同。


司法院資訊處製作；財團法人民間司法改革基金會備份。
